臺灣臺中地方法院臺中簡易庭民事判決
                                   110年度中簡字第1472號
原      告  曾宥蓉  

被      告  楊淑華  
上列當事人間損害賠償事件，原告就本院109年度訴字第1217號
刑事案件提起附帶民事訴訟（110年度附民字第15號），經本院
刑事庭裁定移送前來，於民國110年9月30日言詞辯論終結，本院
判決如下：
    主      文
被告應給付原告新臺幣陸萬元及自民國一一０年一月十三日起至
清償日止，按年息百分之五計算之利息。
原告其餘之訴駁回。
本判決原告勝訴部分得假執行。被告如以新臺幣陸萬元為原告預
供擔保或提存，得免為假執行。
    事實及理由
一、原告主張：被告、原告及原告之子曾００於民國109年1月23日
    中午12時30分許，在臺中市○○區○○路0段000號「竹仔腳餐廳
    」前排隊候位點餐，原告見被告手中抱著家犬1隻排隊，詢
    問該餐廳員工確認可攜帶犬隻入餐廳，即心生不悅，而對曾
    ００稱此餐廳不衛生等語，被告聽聞後亦心生不滿，兩人遂起
    口角爭執，被告竟基於公然侮辱之犯意，在上開餐廳之不特
    定及多數人得以共聞共見之處所，以「幹你娘」、「肖查某
    」( 臺語) 等語辱罵原告，足以貶損原告之人格及名譽。原
    告旋即拿出其持用之行動電話開啟錄影功能對被告攝錄，被
    告亦持其使用之行動電話開啟錄影功能對原告攝錄，雙方持
    續爭吵，並手持行動電話靠近對方錄影，詎被告基於傷害之
    單一犯意，徒手推開原告持行動電話錄影之手，並在上開餐
    廳門口與原告相互拉扯至餐廳櫃臺處，又相互拉扯至上開餐
    廳門口外，上開餐廳之店長陳宏譽見狀上前阻止，將兩人勸
    開。被告再進入上開餐廳點餐，雙方仍持行動電話相互錄影
    ，後被告以行動電話對外聯繫，而以手臂撥開原告欲往門外
    走時，原告出手推被告之背部，致被告往前衝出門外，被告
    轉身即與原告在上開餐廳門口發生激烈拉扯，原告跌倒在地
    ，被告徒手抓原告之頭髮將往馬路方向拖拉，陳宏譽立即上
    前將兩人分開，原告因而受有頭部外傷、雙側頭顳部挫傷、
    右膝挫傷、左手挫傷、左膝擦傷等傷害。依民法第184條第1
    項前段、第193條第1項、第195條第1項規定請求被告賠償損
    害：1.往返就診及復健之交通費用新臺幣（下同）1000元。
    2.慰撫金50萬元，合計50萬1000元等語，並聲明：被告應給
    付原告50萬1000元及自起訴狀繕本送達翌日起至清償日止，
    按年息百分之5 計算之利息。
二、被告則以：就原告主張之侵權事實不爭執，兩造口角爭執導
    致互有傷害，並非被告刻意為之，被告就刑案有上訴，上訴
    的理由是判決不公平，被告沒有前科，一直要求和解，對方
    不願意，被告竟然被判比較重，原告請求交通費沒有理由，
    亦不願賠償慰撫金等語置辯，答辯聲明：1.駁回原告之訴。
    2.如受不利判決，願供擔保請准免予免假執行。
三、得心證之理由：
  ㈠原告主張被告於前揭時、地以「幹你娘」、「肖查某」( 臺
    語) 等語辱罵原告，又與原告相互拉扯，原告跌倒在地後，
    被告徒手抓原告之頭髮將往馬路方向拖拉，原告因而受有頭
    部外傷、雙側頭顳部挫傷、右膝挫傷、左手挫傷、左膝擦傷
    等傷害等情，為被告所不爭執，被告涉嫌傷害等案件，經本
    院以109年度訴字第1217號刑事判決判處被告傷害及公然侮
    辱罪刑（傷害罪處拘役40日，公然侮辱罪處罰金5000元），
    有上開刑事判決在卷可考（見中簡卷第19- 31頁），並據被
    告自承屬實。被告公然侮辱原告及故意傷害原告身體之事實
    ，洵可認定為真正。
　㈡按因故意或過失，不法侵害他人權利者，負損害賠償責任；
    不法侵害他人之身體或健康者，對於被害人因此喪失或減少
    勞動能力，或增加生活上之需要時，應負損害賠償責任；不
    法侵害他人之身體、健康、名譽、自由、信用、隱私、貞操
    ，或不法侵害其他人格法益而情節重大者，被害人雖非財產
    上之損害，亦得請求賠償相當之金額，民法第184條第1項前
    段、第193條第1項、第195條第1項前段定有明文。被告公然
    侮辱原告及故意傷害原告身體，原告訴請被告賠償損害自屬
    有據。茲就原告請求被告賠償損害項目及金額是否有理，逐
    項論述如次：
  1.交通費用部分：原告主張因往返就診及復建支出交通費用10
    00元，並未提出證據證明，難認確有損害，此部分請求不應
    准許。
　2.精神慰撫金部分：按不法侵害他人之身體及名譽，被害人受
    有非財產上損害，請求加害人賠償相當金額之慰撫金時，法
    院對於慰撫金之量定，應斟酌實際加害情形、所造成之影響
    、被害人所受精神上痛苦之程度、雙方之身分、地位、經濟
    狀況及其他各種情形，以核定相當之數額（最高法院47年台
    上字第1221號、51年台上字第223 號、76年台上字第1908號
    判例參照）。被告公然侮辱原告，侵害原告之名譽權，足致
    原告精神上受有相當程度之痛苦；另傷害原告身體，原告因
    而受有頭部外傷、雙側頭顳部挫傷、右膝挫傷、左手挫傷、
    左膝擦傷等傷害，堪認其肉體及精神受相當之痛苦。參酌卷
    附兩造稅務電子閘門財產所得調件明細表（見證物袋）所示
    兩造財產所得，原告陳明其為專科肄業，目前無業，無收入
    ，名下無不動產等語（見中簡卷第68頁），被告陳稱其為高
    職畢業，從事寵物美容，月薪2萬8000元，名下無不動產等
    語（見中簡卷第69頁），審酌兩造身分、地位及經濟狀況、
    本件被告侮辱及傷害原告之始末及原告所受精神上痛苦等情
    狀，認原告請求被告賠償非財產上損害，以6萬元為適當，
    逾此數額之請求，即為無理由，應予駁回。
　㈢末按「給付無確定期限者，債務人於債權人得請求給付時，
    經其催告而未為給付，自受催告時起，負遲延責任。其經債
    權人起訴而送達訴狀，或依督促程序送達支付命令，或為其
    他相類之行為者，與催告有同一之效力。」，「遲延之債務
    ，以支付金錢為標的者，債權人得請求依法定利率計算之遲
    延利息。但約定利率較高者，仍從其約定利率。」，民法第
    229條第2項、第233條第1項定有明文。原告所提民事起訴狀
    繕本於110年1月12日送達被告（見附民卷第9頁），被告自
    受起訴狀送達時起負遲延責任，並應自翌日起加付法定遲延
    利息。
四、從而，原告依民法第184條第1項前段、第193條第1項、第19
    5條第1項規定，請求被告給付原告6萬元及自110年1月13日
    起至清償日止，按年息百分之5 計算之利息，為有理由，應
    予准許。逾此部分之請求，為無理由，應予駁回。
五、本件係就民事訴訟法第427條第1項訴訟適用簡易程序為被告
    敗訴之判決，爰依民事訴訟法第389條第1項第3 款規定，依
    職權宣告假執行，並依聲請宣告被告預供擔保或提存，得免
    為假執行。
六、本件刑事附帶民事訴訟經本院刑事庭裁定移送民事庭審理，
    依刑事訴訟法第504條第2項規定免納裁判費，審理期間復未
    發生訴訟費用，毋庸為訴訟費用負擔諭知。　
七、本件事證已臻明確，兩造其餘攻擊防禦之方法，核與判決之
    結果不生影響，無庸逐一論究，併此敘明。
八、據上論結，本件原告之訴為一部有理由，一部無理由，依民
    事訴訟法第436條第2項、第389條第1項第3款、第392條第2
    項，判決如主文。
中　　華　　民　　國　　110 　年　　10　　月　　21　　日
                  臺灣臺中地方法院臺中簡易庭
                                  法  官  熊祥雲
以上正本係照原本作成。
如不服本判決，應於送達後20日內，向本院提出上訴狀並表明上
訴理由，如於本判決宣示後送達前提起上訴者，應於判決送達後
20日內補提上訴理由書（須附繕本），如委任律師提起上訴者，
應一併繳納上訴審裁判費。
中　　華　　民　　國　　110 　年　　10　　月　　21　　日
                                  書記官  王麗麗